【裁判字號】    95,交簡上,88
【裁判日期】    950828
【裁判案由】    公共危險
【裁判全文】
臺灣臺南地方法院刑事判決            95年度交簡上字第88號
公  訴  人  臺灣臺南地方法院檢察署檢察官
上  訴  人  甲○○
即  被  告
上列上訴人因公共危險案件，不服本院九十五年度交簡字第八三
七號中華民國九十五年四月二十八日第一審簡易判決（聲請簡易
判決處刑案號：臺灣臺南地方法院檢察署九十五年度偵字第四五
二０號），提起上訴，本院管轄之第二審合議庭判決如下：
    主  文
原判決撤銷。
甲○○犯不能安全駕駛動力交通工具罪，處罰金新臺幣玖萬元，
如易服勞役，以新臺幣壹仟元折算壹日。
    事  實
一、甲○○於民國九十五年二月二十二日二十一時四十分許，因
    先前在臺南市○○路之某小公園飲用酒類，其反應力已漸遲
    鈍，注意力無法集中，已達不能安全駕駛車輛之程度，猶駕
    駛車牌號碼ＷＩＤ—０六二號之輕型機車，途經臺南市○區
    ○○路與海安路三段路口時，為警臨檢攔查，測得甲○○吐
    氣所含酒精成份達每公升一‧二九毫克（MG/L），而悉上情
    。
二、案經臺南市政府警察局第五分局報請臺灣臺南地方法院檢察
    署檢察官聲請簡易判決處刑。
    理  由
一、證據能力之認定：
    按被告以外之人於審判中之陳述，雖不符前四條之規定，而
    經當事人於審判程序同意作為證據，法院審酌該言詞辯論陳
    述或書面陳述時之情況，認為適當者，亦得為證據；當事人
    、代理人或辯護人於法院調查證據時，知有第一百五十九條
    第一項不得為證據之情形，而未於言詞辯論終結前異議者，
    視為有前項之同意，刑事訴訟法第一百五十九條之五定有明
    文。查上訴人即被告對於本案卷附之刑法第一百八十五條之
    三測試觀察紀錄表之證據能力，至辯論終結止均無任異議，
    且上訴人即被告對本案為認罪之表示，本院審酌該紀錄表做
    成時之情況，參照刑事訴訟法第一百五十九條之五之規定，
    認上開紀錄表具有證據能力，合先敘明。
二、認定被告所為構成犯罪之理由：
（一）上揭犯罪事實，業據被告於警詢及本院審理時坦承在卷（
      見南市警五刑偵第０二０一號卷第二頁、本院九十五年七
      月二十四日準備程序筆錄第二頁及同年八月十四日審判筆
      錄第四頁），並有本案刑法第一百八十五條之三案件測試
      觀察紀錄表、酒精濃度測試表各一紙在卷可稽（見同上偵
      查卷第四、五頁），被告自白核與事實相符，應堪採信。
（二）綜上，本案事證明確，被告強盜犯行已堪認定，應依法論
      科。
三、論罪科刑的理由：
  (一)查被告行為後，刑法於九十四年一月七日修正通過，於九
      十四年二月二日公布，並於九十五年七月一日施行。按行
      為後法律有變更者，適用行為時之法律，但行為後之法律
      有利於行為人者，適用最有利於行為人之法律，修正後之
      刑法第2條第1項定有明文。又本次刑法修正之比較新舊法
      ，應就罪刑有關之共犯、未遂犯、想像競合犯、牽連犯、
      連續犯、結合犯，以及累犯加重、自首減輕暨其他法定加
      減原因（如身分加減）與加減例等一切情形，綜其全部罪
      刑之結果而為比較，並為整體之適用不能割裂而分別適用
      有利益之條文（最高法院二十四年上字第四六三四號、二
      十七年上字第二六一五號判例及九十五年度第八次刑庭會
      議決議可資參照）。經查：
  １、本件被告行為時之刑法第一百八十五條之三之法定刑為「
      一年以下有期徒刑、拘役或三萬元以下罰金。」。又依被
      告行為時之刑法第三十三條第五款規定：罰金為一元以上
      。是被告行為時罰金刑部分，經折算為新臺幣後，為新臺
      幣三元以上九萬元以下。而九十五年七月一日公布施行之
      刑法第三十三條第五款規定：罰金為新臺幣一千元以上。
      另刑法施行法第一條之一規定：「中華民國九十四年一月
      七日刑法修正施行後，刑法分則編所定罰金之貨幣單位為
      新臺幣。九十四年一月七日刑法修正時，刑法分則編未修
      正之條文定有罰金者，自九十四年一月七日刑法修正施行
      後，就其所定數額提高為三十倍。但七十二年六月二十六
      日至九十四年一月七日新增或修正之條文，就其所定數額
      提高為三倍」。而刑法第一百八十五條之三係於八十八年
      四月二十一日修正，是依上開規定，罰金部分應提高為三
      倍。因此，刑法第一百八十五條之三之罰金刑部分為新臺
      幣一千元以上九萬元以下。經比較新、舊法之結果，被告
      行為時之舊法對其較為有利。
  ２、又被告行為時，刑法第四十二條第二項前段規定：「易服
      勞役以一元以上三元以下折算一日。」被告行為時之易服
      勞役折算標準，業據修正前罰金罰鍰提高標準條例第二條
      前段規定（現已刪除），就其原定數額提高為一百倍折算
      一日，則被告行為時之易服勞役折算標準，應以銀元一百
      元以三百元以下折算一日，即新台幣三百元以上九百元以
      下折算一日。惟九十五年七月一日修正公布施行之刑法第
      四十二條第三項前段規定：「易服勞役以新臺幣一千元、
      二千元或三千元折算一日。」比較修正前後之易服勞役折
      算標準，以修正後之規定較有利於被告，依刑法第二條第
      一項後段規定，應適用修正後之刑法第四十二條第三項前
      段規定，定其易服勞役折算標準。
  ３、上開增訂刑法施行法第一條之一及修正後刑法第三十三第
      五款之規定，乃係就刑法分則各編及其他刑事犯罪所定罰
      金刑之刑罰法律效果之變更，而修正後刑法第四十二條第
      三項之規定，乃係就刑罰裁量之易刑處分之變更，此均屬
      刑事制裁法律規定之變更，自應按修正後刑法第二條第一
      項規定，依前揭判例意旨及說明，綜合全部罪刑之結果，
      整體為「從舊從輕」之比較。據此，因被告所涉犯為刑法
      第一百八十五條之三之不能安全駕駛交通工具罪，該罪有
      罰金刑之處罰，且增訂之刑法施行法第一條之一於有關罰
      金數額並無不同，又修正後刑法第三十三條第五款規定，
      雖提高罰金刑之最低數額，惟因修正後刑法第四十二條第
      三項係屬刑罰裁量之易刑處分，攸關人身自由，該修正自
      屬較有利於被告，是本案在罪刑綜合比較後，應認修正後
      刑法較為有利，應一併適用修正後之規定。。
（二）核被告所為，係犯刑法第一百八十五條之三之不能安全駕
      駛動力交通工具罪。原審認被告罪證明確，依刑事訴訟法
      第四百四十九條第一項、第四百五十四條第二項，刑法第
      一百八十五條之三、第四十二條，罰金罰鍰提高標準條例
      第二條，量處罰金銀元三萬元，並諭知易服勞役之折算標
      準，固非無見，惟原審未及審酌刑法業已修正，仍適用修
      正前之刑法諭知易服勞役之折算標準，尚有未洽，是上訴
      人以量刑過重為由提起上訴，雖無理由，惟既有上述之違
      誤，仍應由本院將原判決予以撤銷改判。
（三）爰審酌被告之犯罪手段、飲酒後對公眾交通安全所生危害
      程度、飲酒後駕車之酒精濃度高低及品行智識程度、生活
      狀況及被告犯後坦承犯行，態度良好，且本次酒醉駕駛幸
      未肇事造成實害等一切情狀，量處如主文第二項所示之刑
      ，並諭知易服勞役之折算標準。另上訴人雖提出清寒證明
      書，以年近六十，育有一子，經濟狀況不佳無力繳納罰金
      為由，上訴請求輕判云云，惟被告是否清寒與被告是否犯
      本件犯行並無直接關係，況被告若無力繳納罰金，本院亦
      諭知易服勞役之標準，被告得改易服勞役，並無上訴人前
      開上訴意旨之情形，併此敘明。
據上論斷，應依刑事訴訟法四百五十五條之一第一項、第三項、
第三百六十九條第一項前段、第三百六十四條、第二百九十九條
第一項前段，刑法第二條第一項、第一百八十五條之三第一項、
第四十二條第三項，刑法施行法第一條之一，判決如主文。
本案經檢察官李俊彥到庭執行職務。
中    華    民    國    95    年    8     月    28    日
                    刑事第五庭  審判長法  官  乙○○
                                      法  官  包梅真
                                      法  官  張銘晃
以上正本證明與原本無異。
本件不得上訴。
                                      書記官  張宜柔
中    華    民    國    95    年    8     月    29    日
附錄本案論罪科刑法條：
中華民國刑法第185條之3
（重大違背義務致交通危險罪）
服用毒品、麻醉藥品、酒類或其他相類之物，不能安全駕駛動力
交通工具而駕駛者，處1年以下有期徒刑、拘役或3萬元以下罰金
。


司法院資訊處製作；財團法人民間司法改革基金會備份。
